臺灣桃園地方法院刑事判決　　　　　110年度交簡上字第137號
上　訴　人　王俞勝




上列上訴人因公共危險案件，不服本院中華民國110 年2 月26日
110 年度桃交簡字第170 號簡易判決（聲請簡易判決處刑書案號
：110 年度速偵字第132 號），提起上訴，本院合議庭為第二審
判決如下：
    主      文
上訴駁回。
    理      由
一、本案經本院合議庭審理結果，認原審簡易判決以上訴人即被
    告王俞勝犯刑法第185 條之3 第1 項第1 款之駕駛動力交通
    工具而吐氣所含酒精濃度達每公升0.25毫克以上罪，處有期
    徒刑4 月，併科罰金新臺幣2 萬元，並諭知有期徒刑如易科
    罰金，罰金如易服勞役，均以新臺幣1 千元折算壹日，經核
    認事用法及量刑均無不當，應予維持，並引用原審判決書記
    載之事實、證據及理由（詳如附件）。
二、被告上訴意旨略以：本件被告並無肇事，且家境勉持，原審
    量刑過重，請從輕量刑等語。
三、按法官於有罪判決如何量處罪刑，為實體法賦予審理法官裁
    量之刑罰權事項，法官行使此項裁量權，自得依據個案情節
    ，參酌刑法第57條所定各款犯罪情狀之規定，於法定刑度內
    量處被告罪刑；除有逾越該罪法定刑或法定要件，或未能符
    合法規範體系及目的，或未遵守一般經驗及論理法則，或顯
    然逾越裁量，或濫用裁量等違法情事之外，自不得任意指摘
    其量刑違法，最高法院分別著有80年台非字第473 號、75年
    台上字第7033號、72年台上字第6696號、72年台上字第3647
    號判例可資參照。準此，法官量刑，如非有上揭明顯違法之
    情事，自不得擅加指摘其違法或不當。
四、原審以本件事證明確，援引刑法第185 條之3 第1 項第1 款
    、第41條第1 項前段、第454 條第2 項等規定，審酌被告前
    於民國101 年、102 年各有1 次因酒駕之公共危險案件，經
    法院判處罪刑確定，有臺灣高等法院被告前案紀錄表在卷可
    參，應知悉酒後駕車對一般往來之公眾及駕駛人自身皆具有
    高度危險性及違法性，仍不知警惕悔改，竟猶持僥倖心理，
    於飲用酒類後，已處於吐氣酒精濃度高達每公升0.26毫克之
    狀態下，執意無照駕駛自用小客車上路而為本件（第3 次）
    酒後駕車之公共危險犯行，既漠視自己安危，復罔顧公眾安
    全，對於交通安全所生之危害非輕，所為應予非難；兼衡被
    告於犯後已坦承犯行之態度，且此次酒後駕車行為幸未肇事
    造成其他用路人生命或身體之實害，並考量其犯罪之動機、
    目的、手段，暨其於警詢時自陳國中畢業之智識程度、以工
    為業、家庭經濟狀況勉持之生活狀況（速偵卷第15頁）等一
    切情狀，量處有期徒刑4 月，併科罰金新臺幣2 萬元，並分
    別諭知有期徒刑易科罰金、罰金易服勞役之折算標準，經核
    其認事用法尚無違誤，並已依本件個案事由而加以審酌刑之
    輕重，其量刑要無違法可言，所宣告之刑與被告犯罪情節相
    衡，亦難謂有過重之不當情形。被告執前詞提起上訴，請求
    從輕量刑，本件上訴自屬無理由，應予駁回。
據上論斷，應依刑事訴訟法第455 條之1 第1 項、第3 項、第36
8 條、第373 條，判決如主文。
本案經檢察官陳伯均、施婷婷聲請簡易判決處刑，檢察官高玉奇
到庭執行職務。
中    華    民    國  110     年    9     月    16    日
                  刑事第十四庭  審判長法官  江德民
　
                                法      官  程欣儀
　
                                法      官  吳天明
以上正本證明與原本無異。
不得上訴。
                                法院書記官  吳怡靜
　
中    華    民    國  110     年    9     月    16    日
　
　
　
　
　
附件：
臺灣桃園地方法院刑事簡易判決  110年度桃交簡字第170號
聲  請  人  臺灣桃園地方檢察署檢察官
被      告  王俞勝  男  （民國00年00月00日生）
                    身分證統一編號：Z000000000號
                    住桃園市○○區○○里0000000號
                    桃園市○○區○○里○○00○0號2樓之5
上列被告因公共危險案件，經檢察官聲請以簡易判決處刑（110
年度速偵字第132 號），本院判決如下：
    主      文
王俞勝駕駛動力交通工具而有吐氣所含酒精濃度達每公升零點二
五毫克以上情形，處有期徒刑肆月，併科罰金新臺幣貳萬元，有
期徒刑如易科罰金，罰金如易服勞役，均以新臺幣壹仟元折算壹
日。
    事實及理由
一、本件犯罪事實及證據，除犯罪事實欄一第5 行所載「駕駛」
    應補充並更正為「無照駕駛」；證據部分補充「公路監理電
    子閘門資料（速偵卷第41頁）」外，其餘均引用檢察官聲請
    簡易判決處刑書之記載（如附件）。
二、論罪科刑：
（一）核被告王俞勝所為，係犯刑法第185 條之3 第1 項第1 款
      之駕駛動力交通工具而吐氣所含酒精濃度達每公升0.25毫
      克以上罪。
（二）爰以行為人之責任為基礎，審酌被告前於民國101 年、10
      2 年各有1 次因酒駕之公共危險案件，經法院判處罪刑
      確定，有臺灣高等法院被告前案紀錄表在卷可參，應知悉
      酒後駕車對一般往來之公眾及駕駛人自身皆具有高度危險
      性及違法性，仍不知警惕悔改，竟猶持僥倖心理，於飲用
      酒類後，已處於吐氣酒精濃度高達每公升0.26毫克之狀態
      下，執意無照駕駛自用小客車上路而為本件（第3 次）酒
      後駕車之公共危險犯行，既漠視自己安危，復罔顧公眾安
      全，對於交通安全所生之危害非輕，所為應予非難；兼衡
      被告於犯後已坦承犯行之態度，且此次酒後駕車行為幸未
      肇事造成其他用路人生命或身體之實害，並考量其犯罪之
      動機、目的、手段，暨其於警詢時自陳國中畢業之智識程
      度、以工為業、家庭經濟狀況勉持之生活狀況（速偵卷第
      15頁）等一切情狀，量處如主文所示之刑，並分別諭知有
      期徒刑易科罰金、罰金易服勞役之折算標準，以示懲儆。
三、依刑事訴訟法第449 條第1 項前段、第3 項、第454 條第2
    項，刑法第185 條之3 第1 項第1 款、第41條第1 項前段、
    第42條第3 項前段，刑法施行法第1 條之1 第1 項，逕以簡
    易判決處刑如主文。
四、如不服本判決，應於判決送達後20日內，向本院提出上訴狀
    （應附繕本），上訴於本院第二審合議庭。
本案經檢察官陳伯均、施婷婷聲請以簡易判決處刑。
中    華    民    國  110     年    2     月    26    日
                  刑事第一庭  法  官  羅文鴻
以上正本證明與原本無異。
如不服本判決，應於判決送達後20日內向本院提出上訴狀（應附
繕本）。
                              書記官  黃宜貞
中    華    民    國   110    年    3     月    4     日
附錄本案論罪科刑法條：
中華民國刑法第185條之3
駕駛動力交通工具而有下列情形之一者，處 2 年以下有期徒刑
，得併科 20 萬元以下罰金：
一、吐氣所含酒精濃度達每公升零點二五毫克或血液中酒精濃度
    達百分之零點零五以上。
二、有前款以外之其他情事足認服用酒類或其他相類之物，致不
    能安全駕駛。
三、服用毒品、麻醉藥品或其他相類之物，致不能安全駕駛。
因而致人於死者，處 3 年以上 10 年以下有期徒刑；致重傷者
，處 1 年以上 7 年以下有期徒刑。
曾犯本條或陸海空軍刑法第 54 條之罪，經有罪判決確定或經緩
起訴處分確定，於五年內再犯第 1 項之罪因而致人於死者，處
無期徒刑或 5 年以上有期徒刑；致重傷者，處 3 年以上 10 年
以下有期徒刑。
附件：
臺灣桃園地方檢察署檢察官聲請簡易判決處刑書
                                    110年度速偵字第132號
    被      告  王俞勝  男  50歲（民國00年00月00日生）
                        住桃園市○○區○○里0000000
                        號
                        居桃園市○○區○○里○○00○0號2
                        樓之5
                        國民身分證統一編號：Z000000000號
上列被告因公共危險案件，業經偵查終結，認為宜聲請以簡易判
決處刑，茲將犯罪事實及證據並所犯法條分敘如下：
        犯罪事實
一、王俞勝於民國109年12月29日晚間6時許起至同日晚間9時10
    分許止，在桃園市大園區三民路2段某員工宿舍內，食用摻
    有酒精成分之燒酒雞，知悉其飲酒後已達不得駕駛動力交通
    工具之程度，仍基於酒後駕駛動力交通工具之犯意，旋自上
    址該處駕駛車牌號碼000-0000號自用小客車上路。嗣於同日
    晚間9 時54分許，行經桃園市○○區○○里○○00○0 號前
    ，為警攔檢盤查，並測得其吐氣所含酒精濃度達每公升0.26
    毫克。
二、案經桃園市政府警察局大園分局報告偵辦。
        證據並所犯法條
一、上揭犯罪事實，業據被告王俞勝於警詢及偵訊中坦承不諱，
    復有當事人酒精測定紀錄表、桃園市政府警察局舉發違反道
    路交通管理事件通知單各1份在卷可稽，是被告犯嫌，洵堪
    認定。
二、核被告所為，係犯刑法第185條之3第1項第1款之公共危險罪
    嫌。
三、依刑事訴訟法第451條第1項聲請逕以簡易判決處刑。
    此  致
臺灣桃園地方法院
中    華    民    國   110    年     1    月     8    日
                              檢  察  官  陳 伯 均
                              檢  察  官  施 婷 婷
本件證明與原本無異
中    華    民    國   110    年     1    月    14    日
                              書  記  官  葉 國 彥
附記事項：
本件係依刑事訴訟法簡易程序辦理，法院簡易庭得不傳喚被告、
輔佐人、告訴人、告發人等出庭即以簡易判決處刑；被告、被害
人、告訴人等對告訴乃論案件如已達成民事和解而要撤回告訴或
對非告訴乃論案件認有受傳喚到庭陳述意見之必要時，請即另以
書狀向簡易法庭陳述或請求傳訊。
所犯法條：
中華民國刑法第185條之3
駕駛動力交通工具而有下列情形之一者，處 2 年以下有期徒刑
，得併科 20 萬元以下罰金：
一、吐氣所含酒精濃度達每公升零點二五毫克或血液中酒精濃度
    達百分之零點零五以上。
二、有前款以外之其他情事足認服用酒類或其他相類之物，致不
    能安全駕駛。
三、服用毒品、麻醉藥品或其他相類之物，致不能安全駕駛。
因而致人於死者，處 3 年以上 10 年以下有期徒刑；致重傷者
，處 1 年以上 7 年以下有期徒刑。
曾犯本條或陸海空軍刑法第 54 條之罪，經有罪判決確定或經緩
起訴處分確定，於五年內再犯第 1 項之罪因而致人於死者，處
無期徒刑或 5 年以上有期徒刑；致重傷者，處 3 年以上 10 年
以下有期徒刑。